【裁判字號】    95,裁,2156
【裁判日期】    950925
【裁判案由】    地價稅
【裁判全文】
最  高  行  政  法  院  裁  定
                                     95年度裁字第02156號
聲  請  人  甲○○
上列聲請人因與相對人新竹市稅捐稽處間地價稅事件，聲請人對
中華民國95年6月8日本院95年度裁字第01208號裁定，聲請再審
。本院裁定如下︰
    主  文
再審之聲請駁回。
再審訴訟費用由聲請人負擔。
    理  由
一、按「當事人向最高行政法院提起上訴，是否合法，係屬最高
    行政法院應依職權調查裁判之事項，聲請人對最高行政法院
    以其上訴不合法而駁回之裁定，以發見未經斟酌之證物為由
    聲請再審，依行政訴訟法第283條準用同法第275條第1項之
    規定，專屬最高行政法院管轄，不在同條第3項之規定之列
    。」本院95年8月份庭長法官聯席會議決議著有明文；次按
    對於本院裁定聲請再審，依行政訴訟法第283條準用同法第
    277條第1項第4款之規定，必須表明再審理由及關於再審理
    由並遵守不變期間之證據。所謂表明再審理由，必須指明其
    所再審之裁定，有如何合於行政訴訟法第273條第1項、第2
    項所定再審事由之具體情事始為相當，倘僅泛言有何條款之
    再審事由，而無具體情事；或僅指明所聲請再審之裁定前各
    程序所為裁判，有如何再審事由，而未一語指及其所聲請再
    審之裁定有合於再審之事由者，均難謂已表明再審事由，其
    再審之聲請，即屬不合法。
二、經查，本件聲請人就其所有座落新竹市○○段278地號土地
    ，對相對人核定改按一般用地稅率課徵地價稅不服，主張系
    爭土地仍由軍方使用，應繼續免徵地價稅等情，循序提起行
    政爭訟，案經臺北高等行政法院93年度簡字第573號判決（
    下稱原審判決）駁回後，提起上訴，再經本院95年度裁字第
    12 08號裁定（下稱原確定裁定）以其上訴不合法為由駁回
    在案。聲請人對原審判決及原確定裁定合併提起再審（對原
    審判決提起再審部分，另由本院裁定移送臺北高等行政法院
    ），聲請理由雖謂依行政訴訟法第273條第1項第13、14款事
    由及同法第243條第2項第6款判決違背法令之情形，提起再
    審，惟其意旨僅針對原審判決指摘其理由矛盾，而對於原確
    定裁定以聲請人上訴不合法駁回之論斷，有如何合於具體法
    定再審事由，並未一語指及，則其泛引行政訴訟法第273條
    第1項第13、14款規定及同法第243條第2項第6款規定聲請再
    審，揆諸首揭說明，再審之聲請即於法不合，應予駁回。
據上論結，本件再審之聲請為不合法，爰依行政訴訟法第283條
、第278條第1項、第104條、民事訴訟法第95條、第78條，裁定
如主文。
中    華    民    國    95    年    9     月    25    日
                  第六庭審判長法  官  張  登  科
                              法  官  簡  朝  振
                              法  官  葉  百  修
                              法  官  藍  獻  林
                              法  官  林  清  祥
以  上  正  本  證  明  與  原  本  無  異
中    華    民    國    95    年    9     月    26    日
                              書記官  徐  忠  信


司法院資訊處製作；財團法人民間司法改革基金會備份。
